【裁判字號】    95,訴,416
【裁判日期】    950613
【裁判案由】    違反毒品危害防制條例
【裁判全文】
臺灣屏東地方法院刑事判決
95年度訴字第416號
公  訴  人  臺灣屏東地方法院檢察署檢察官
被      告  甲○○
                   （
上列被告因違反毒品危害防制條例案件, 經檢察官提起公訴（95
年度毒偵字第713 號）, 本院裁定依簡式審判程序審理, 判決如
下:
    主  文
甲○○連續施用第一級毒品, 累犯, 處有期徒刑壹年貳月, 扣案
第一級毒品海洛因壹包（毛重零點貳公克）沒收銷燬之。又施用
第二級毒品, 累犯, 處有期徒刑陸月。應執行有期徒刑壹年陸月
。扣案第一級毒品海洛因壹包（毛重零點貳公克）沒收銷燬之。
    事  實
一、甲○○曾於民國84年間, 因妨害風化案件, 為臺灣高雄地方
    法院以84年訴字第3270號判決判處有期徒刑5 月確定。惟於
    85年間, 又因違反肅清煙毒條例等案件, 為臺灣高雄地方法
    院以85年訴字第314 號判決判處應執行有期徒刑3 年6 月確
    定; 同年間, 再因另件違反肅清煙毒條例案件, 為同法院以
    85年訴字第2368號判決判處有期徒刑3 年2 月確定。次年（
    即86年）, 甲○○又因違反麻醉藥品管理條例案件, 為臺灣
    高雄地方法院以85年訴字第2154號判決判處有期徒刑6 月確
    定。前開判決所處之刑, 後經法院裁定應執行有期徒刑7 年
    8 月。其自85年6 月27日入監服刑, 本應執行至92年12月20
    日縮刑期滿, 惟於88年9 月22日即獲假釋出獄。然於90年間
    , 其假釋又遭撤銷, 甲○○自90年9 月25日重行入監受4 年
    2 月28日殘刑之執行, 至94年9 月30日始全部執行完畢。
二、甲○○亦曾因施用毒品案件, 經法院裁定送觀察勒戒及強制
    戒治執行完畢後, 由本院於91年9 月25日以90年度毒聲字第
    1589號裁定停止強制戒治, 並交付保護管束, 迄91年4 月8
    日交付保護管束期滿, 由臺灣屏東地方法院檢察署檢察官以
    91年度戒毒偵字第85號不起訴處分確定。然其不知警惕, 竟
    於前揭徒刑及強制戒治執行完畢後5 年內, 基於施用第一級
    毒品之概括犯意, 自95年1 月間起至95年4 月23日23時許止
    , 在其位於屏東縣內埔鄉○○村○○路262 巷8 號住處內,
    以針筒注射之方式及以約每3 天施用1 次之頻率, 連續施用
    第一級毒品海洛因多次。另基於施用第二級毒品甲基安非他
    命之犯意, 於95年4 月25日晚間某時, 在同上處所, 以將毒
    品置入玻璃管內燒烤, 使汽化後吸取其煙霧之方式, 施用第
    二級毒品甲基安非他命1 次。嗣於95年4 月26日8 時40分許
    , 在屏東縣內埔鄉○○村○○路旁, 為警發覺其形跡可疑,
    且將持有之第一級毒品海洛因1 包（毛重0.2 公克）丟棄在
    檳榔園內而查獲, 警方並將該包毒品扣案。
二、案經屏東縣警察局內埔分局報請台灣屏東地方法院檢察署檢
    察官偵查起訴。
    理  由
一、上開事實業據被告甲○○於警詢、偵查及本院審理中坦承不
    諱, 且被告於為警查獲時所採集之尿液, 經送驗結果, 確呈
    嗎啡陽性及甲基安非他命陽性反應無誤, 此分別有屏東縣警
    察局內埔分局辦理煙毒案件及麻醉藥品案尿液送驗真實姓名
    代號對照表及臺灣檢驗科技股份有限公司濫用藥物尿液檢驗
    報告各1 紙在卷供憑。又前開扣案白粉, 經查獲警局以臺灣
    尖端先生技醫藥公司製造之毒品檢驗試劑初步檢驗結果, 亦
    呈海洛因陽性反應, 有屏東縣警察局內埔分局查獲涉嫌毒品
    危害防制條例案毒品初步檢驗報告表1 分附卷可稽, 足認被
    告自白與事實相符。此外, 前揭被告歷年來因施用毒品, 為
    法院裁定送強制戒治及入監服刑等情事, 則有臺灣高等法院
    被告前案紀錄表在卷足憑, 是以本件事證已臻明確, 被告犯
    行洵堪認定。
二、按海洛因為第一級毒品, 甲基安非他命為第二級毒品, 毒品
    危害防制條例第2 條第2 項第1 、2 款分別定有明文。被告
    於受強制戒治執行完畢釋放後5 年內再度施用海洛因及甲基
    安非他命毒品, 核其所為, 係犯毒品危害防制條例第10 條
    第1 項之施用第一級毒品罪及同條第2 項之施用第二級毒品
    罪。其持有第一、二級毒品之行為分別為施用第一、二級毒
    品之犯行所吸收, 不另論罪。其所犯上開兩罪, 犯意各別,
    罪名不同, 應分論併罰。被告先後多次施用第一級毒品之行
    為, 時間緊接, 所犯罪名相同, 顯係基於概括犯意反覆為之
    , 為連續犯, 爰依刑法第56條之規定以一罪論, 並加重其刑
    。又被告前有如事實欄所示之科刑及執行情形, 有臺灣高等
    法院被告前案紀錄表附卷足憑, 其於刑之執行完畢後5 年內
    , 再犯本件有期徒刑之兩罪, 均為累犯, 均應依法加重其刑
    , 且因其所犯施用第一級毒品罪部分, 同時有兩項刑之加重
    事由, 應依法遞加之。爰審酌被告之智識程度、前有妨害風
    化、竊盜、搶奪、違反肅清煙毒條例及違反麻醉藥品管制條
    例等多項犯罪前科（卷附臺灣高等法院被告前案紀錄表參照
    ）, 素行不佳, 本件犯罪之動機、施用毒品之頻率、方法,
    其前已有施用毒品犯行, 經強制戒治、判處徒刑及入監服刑
    後, 仍無法戒除毒癮而再度施用, 且併同施用兩種毒品, 顯
    見其毒癮非輕, 戒毒意志薄弱, 惟於本院審理中坦承犯行,
    態度尚稱良好等一切情狀, 分別量處如主文所示之刑, 並合
    併定其應執行之刑, 以資懲儆。扣案海洛因1 包（毛重0.2
    公克）為查獲之毒品, 應依毒品危害防制條例第18條第1項
    前段規定諭知沒收銷燬之。
據上論斷, 應依刑事訴訟法273 條之1 第1 項、第299 條第1 項
前段, 毒品危害防制條例第10條第1 項、第2 項、第18條第1 項
前段, 刑法第11條前段、第56條、第47條、第51條第5 款, 判決
如主文。
中    華    民    國    95    年     6    月    13    日
                  刑事第四庭    法  官  王以齊
以上正本證明與原本無異。
如不服本判決應於收受本判決送達後十日內向本院提出上訴書狀
，其未敘述上訴理由者，並得於提起上訴後十日內向本院補提理
由書狀（均須按他造當事人之人數附繕本）「切勿逕送上級法院
」
中    華    民    國    95    年     6    月    13    日
                                 書記官  盧姝伶
附錄本判決論罪法條
毒品危害防制條例第10條：
施用第一級毒品者, 處6 月以上5 年以下有期徒刑。
施用第二級毒品者, 處3 年以下有期徒刑。


司法院資訊處製作；財團法人民間司法改革基金會備份。
